臺灣臺北地方法院刑事判決　　　　　　　　　　　　　九十三年度易字第六三六號
　　公　訴　人　臺灣臺北地方法院檢察署檢察官
　　被　　　告　甲○○
右列被告因妨害自由案件，經檢察官提起公訴（九十三年度偵字第六六八九號），本
院判決如左：
    主  文
甲○○以加害生命、身體之事，恐嚇他人致生危害於安全，處拘役參拾日，如易科罰
金，以參佰元折算壹日。
    事  實
一、甲○○於民國九十二年九月十四日上午八時五十分許，在臺北市大安區○○○路
 　 ○段四十六號「林肯大廈」，見在該大廈擔任保全員的乙○○正執行管理委員會
    （下稱管委會）決議指揮工人拆除該大廈一樓大廳內之木材裝潢時，即向乙○○
    表示該裝潢係其所有，要求立即停工；乙○○告知係執行管委會決議，甲○○除
    陳稱：管委會叫你去死，你怎麼不去死外，並出言用台語向乙○○恫稱：「再拆
    ，要讓你死得很難看，怎麼死得都不知道！」等加害乙○○生命、身體之事恐嚇
    乙○○，使乙○○心生畏懼，致生危害於安全。
二、案經被害人乙○○訴由臺北市政府警察局大安分局報請臺灣臺北地方法院檢察署
    檢察官偵查起訴。
    理  由
一、訊據被告甲○○坦承於九十二年九月十四日上午八時五十分許，在臺北市大安區
    ○○○路二段四十六號「林肯大廈」，見乙○○正指揮工人拆除該大廈一樓大廳
    內之木材裝潢時，即向乙○○表示該裝潢係其所有，要求立即停工；惟矢口否認
    有何恐嚇之犯行，辯稱無任何恐嚇行為云云。惟查：
（一）被告恐嚇告訴人乙○○之犯行，業據告訴人乙○○於警詢時及檢察官偵查中指
      訴綦詳；另乙○○於本院審理時，以證人身分經交互詰問時證稱：因為過去他
      （指被告）做過主委，被告說這些建材是他做的，被告要求我停工。我有停工
      ，但他說管委會叫你去死，你怎麼不去死。又說你再拆，要讓你死得很難看，
      怎麼死的都不知道（台語）。最後被告看拆的地方，很氣，有踢我一腳，但未
      受傷。
（二）被告恐嚇告訴人乙○○之犯行，並經在場之證人丙○○於警詢時及檢察官偵查
      中證述明確；另丙○○於本院審理時，經交互詰問時亦證稱：被告一進來時，
      工人在工作，有噪音，所以被告說什麼我沒聽到，等到工人停下來時我才有聽
      到。我聽到被告對乙○○說立即停工，不然你死得很難看，怎麼死的都不知道
      （台語）。
（三）綜上，告訴人乙○○指訴情節與在場之證人丙○○供述情節，互核相符；被告
      辯稱無任何恐嚇犯行，顯係推卸責任之詞，諉無足採。事證明確，被告甲○○
      之犯行，足堪認定。
二、核被告甲○○所為，係犯刑法第三百零五條之恐嚇危害安全罪。爰審酌被告之前
    科品行、犯罪動機及目的，暨被告恐嚇犯行對社會治安所造成之危害，被告犯後
    態度等一切情狀，量處如主文所示之刑，並諭知易科罰金之折算標準。
據上論斷，應依刑事訴訟法第二百九十九條第一項前段、刑法第三百零五條、第四十
一條第一項前段，罰金罰鍰提高標準條例第一條前段、第二條，判決如主文。
本案經檢察官楊智綸到庭執行職務。
中　　　華　　　民　　　國　　九十三　　年　　　八　　　月　　十七　　　日
                                      臺灣臺北地方法院刑事第七庭
                                      審判長法  官  梁 耀 鑌
                                            法  官  蔡 正 雄
                                            法  官  蕭 清 清
右正本證明與原本無異。
如不服本判決，應於判決送達後十日內向本院提出上訴狀（應抄附繕本）。告訴人或
被害人如對於本判決不服者，應具備理由請求檢察官上訴，其上訴期間之計算係以檢
察官收受判決正本之日期為準。
                                             書記官  劉 麗 英
中　　　華　　　民　　　國　　九十三　　年　　　八　　　月　　 十七 　　日
附錄本案論罪科刑法條：
刑法第三百零五條
以加害生命、身體、自由、名譽、財產之事，恐嚇他人致生危害於安全者，處二年以
下有期徒刑、拘役或三百元以下罰金。
